臺灣高雄地方法院刑事判決　　　　　　　96年度訴字第2619號
公　訴　人　臺灣高雄地方法院檢察署檢察官
被　　　告　甲○○
上列被告因違反毒品危害防制條例案件，經檢察官提起公訴（96
年度偵字第7748號），本院判決如下：
    主  文
甲○○轉讓第二級毒品，處有期徒刑柒月，減為參月又拾伍日，
如易科罰金，以新臺幣壹仟元折算壹日。
    事  實
一、甲○○明知甲基安非他命係毒品危害防制條例第2條第2項第
    2款所列之第二級毒品，不得販賣、轉讓或持有，於民國96
    年3 月8 日（起訴書誤載為18日）12時許，為答謝乙○○（
    所犯施用第二級毒品甲基安非他命犯行，業經本院以96年度
    訴字第1620號判處有期徒刑3 月在案）幫忙其搬家，竟基於
    轉讓第二級毒品甲基安非他命之犯意，在其位於高雄縣橋頭
    鄉○○村○○路定吉巷6 之1 號租屋處前，無償轉讓第二級
    毒品甲基安非他命1 包（驗後淨重0.752 公克）予乙○○。
    嗣於同日13時許，為警在高雄縣橋頭鄉○○村○○路定吉巷
    口查獲甲○○、乙○○、李誌峰，並在甲○○身上扣得海洛
    因9 包、安非他命1 包（驗後淨重0.342 公克）、剷管1支
    、摻有海洛因之香煙1 支，及在甲○○委託乙○○所提之黑
    色背包內扣得海洛因1 包、電子秤1 台、海洛因壓模1 組、
    安非他命吸食器1 組及空夾鏈袋1100個等物（上開海洛因10
    包淨重1.22公克，施用第一、二級毒品部分經另案執行觀察
    勒戒後為不起訴處分確定）。另在乙○○身上扣得甲○○轉
    讓之甲基安非他命1 包（驗後淨重0.752 公克）。
二、案經高雄市政府警察局左營分局報請臺灣高雄地方法院檢察
    署檢察官偵查起訴。
    理  由
壹、證據能力方面：
一、按被告以外之人於審判外之言詞或書面陳述，除法律有規定
    者外，不得作為證據，刑事訴訟法第159 條第1 項固有明文
    。惟被告以外之人於檢察事務官、司法警察官或司法警察調
    查中所為之陳述，與審判中不符時，其先前之陳述具有較可
    信之特別情況，且為證明犯罪事實存否所必要者，得為證據
    ，同法第159 條之2 亦有規定。證人乙○○於警詢之供述固
    屬被告以外之人於審判外之陳述，惟證人乙○○業於審判中
    以證人身分依法定程序，到場具結陳述，並接受檢察官及被
    告之交互詰問，對於上開時、地警察在乙○○身上查獲之甲
    基安非他命1 包之來源乙節，乙○○在審判中證述係向不詳
    姓名之男性友人拿的等語（本院卷第37頁），與其於警詢時
    陳稱係其幫被告搬家時，被告給予之酬庸等語（警卷第8 頁
    ）並不一致，審酌證人乙○○於審判中交互詰問時明白表示
    警察沒有以強暴、脅迫方式取供等語（本院卷第38頁）；且
    依被告不爭執證據能力，同意引用之臺灣高雄地方法院檢察
    署檢察事務官勘驗乙○○警詢筆錄錄音帶之報告（證據能力
    詳後述），載明：有全程連續錄音，乙○○於警詢之陳述，
    並無經強暴、脅迫、利誘、詐欺、疲勞訊問或其他不正方法
    之情形（偵查卷第44頁至第46頁），顯見證人乙○○警詢時
    之陳述係出於其自由意志所為；參以證人乙○○在警詢時之
    供述，接近案發時間，記憶較為清晰，而其於審判中之證詞
    反覆不一，應認證人乙○○於警詢時之陳述較審判中具有可
    信之特別情況，且為證明被告甲○○犯罪事實存否所必要者
    ，依前揭規定，得為證據，而有證據能力。
二、審判外之陳述，雖不符刑事訴訟法第159 之1 至第159 條之
    4 之規定，而經當事人於審判程序同意作為證據，法院審酌
    該言詞陳述或書面陳述作成時之情況，認為適當，亦得為證
    據，刑事訴訟法第159 條之5 第1 項定有明文。本件臺灣高
    雄地方法院檢察署檢察事務官勘驗乙○○警詢錄音帶之勘驗
    報告，雖屬被告以外之人於審判外之書面陳述，然當事人已
    於審判程序表示對其證據能力不爭執，同意引用（本院卷第
    26頁），本院審酌上開證據資料製作時之情況，並無違法不
    當及證明力明顯過低之瑕疵，認前揭證據方法，得為本案之
    證據。
貳、實體方面：
一、訊據被告甲○○固不否認於96年3 月8 日乙○○與李誌峰一
    同至被告位於高雄縣橋頭鄉○○村○○路定吉巷6 之1 號住
    處幫忙搬家，並於當日13時許在定吉巷口，為警於乙○○身
    上扣得第二級毒品甲基安非他命1 包（驗前淨重0.754 公克
    、驗後淨重0.752 公克）之事實，惟矢口否認涉有轉讓第二
    級毒品甲基安非他命之犯行，辯稱：伊不知乙○○身上有帶
    甲基安非他命，也沒有提供甲基安非他命給乙○○等語。經
    查：
（一）證人乙○○於警詢供稱警察自伊身上查獲之甲基安非他命
      1 小包，是被告於查獲當天所給予，算是伊幫被告搬家之
      酬庸，被告於快搬好要出門時，表示謝謝伊幫忙，並給予
      一包煙，裡面有東西，被告未明說，但伊心裡有數等語，
      有警詢筆錄及臺灣高雄地方法院檢察署檢察事務官勘驗警
      詢錄音帶之勘驗報告在卷為憑（見警卷第8 頁、偵查卷第
      44 頁 至第45頁），已明確表示乙○○身上被查獲之甲基
      安非他命1 小包為被告所給予，且證人乙○○身上被查扣
      之晶體1 包（驗前淨重0.754 公克、驗後淨重0.752 公克
      ），經高雄醫學大學附設中和紀念醫院檢驗結果，呈甲基
      安非他命陽性反應，有該院96年5 月8 日編號0000-000
      號檢驗報告1 紙（偵查卷第41頁）為證，確為甲基安非他
      命無訛。又被告於本院審理時供稱「那包東西我沒有說要
      給乙○○，乙○○何時拿的我也不知道」等語（本院卷第
      53 頁） ，亦承認警員自證人乙○○身上查獲之安非他命
      1 包為被告所有。參以本院調取本院96年度訴字第1620號
      證人乙○○違反毒品危害防制條例案件查扣之甲基安非他
      命，當庭勘驗盛裝該甲基安非他命之夾鏈袋與本件扣押盛
      裝甲基安非他命之夾鏈袋，均為長5.2 公分、寬3.3 公分
      大小之相同包裝袋，此有本院勘驗筆錄在卷可稽（本院卷
      第55頁），亦可佐證上開自乙○○身上查扣之甲基安非他
      命1 小包，確為被告轉讓予證人乙○○。
（二）至於證人乙○○於本院證稱伊身上之甲基安非他命係其向
      朋友拿取云云（本院卷37頁），惟此與其於警詢時供陳係
      被告給予作為幫忙搬家之酬庸，及於偵查中供稱是其幫被
      告搬家時，在被告桌上順手拿走（偵查卷第27頁）各等語
      均不相符，佐以證人乙○○於警詢時，距案發時間最近，
      記憶最清晰，當以證人乙○○於警詢時所述為可採，其於
      偵訊中及審判中翻異前詞，當係事後迴護被告之詞，不足
      採信。
（三）綜上所述，被告於上開時、地轉讓第二級毒品甲基安非他
      命予證人乙○○之事實，應可認定，被告所辯並不足採，
      本件事證明確，被告犯行堪以認定，應依法論科。
二、查甲基安非他命係屬毒品危害防制條例第2 條第2 項第2 款
    之第二級毒品，核被告所為，係犯毒品危害防制條例第8 條
    第2 項之轉讓第二級毒品罪，其持有第二級毒品甲基安非他
    命之低度行為，為該轉讓之高度行為吸收，不另論罪。爰審
    酌被告素行欠佳，犯後又飾詞卸責，未見悔意，惟其轉讓毒
    品數量不多，並其犯罪動機、目的、所生危害等一切情狀，
    量處如主文所示之刑。又被告犯罪時間係在96年4 月24日以
    前，所犯之罪合於中華民國九十六年罪犯減刑條例第2 條第
    1 項第3 款之規定，減其刑期二分之一。扣案之在被告身上
    扣得海洛因9 包、安非他命1 包（驗後淨重0.342 公克）、
    剷管1 支、摻有海洛因之香煙1 支，及在被告委託乙○○所
    提之黑色背包內扣得之海洛因1 包、電子秤1 台、海洛因壓
    模1 組、安非他命吸食器1 組及空夾鏈袋1100個等物，並無
    證據證明與本件犯罪有關，不予宣告沒收銷燬或沒收；至於
    在乙○○身上扣得之甲基安非他命1 包（驗前淨重0.754 公
    克、驗後淨重0. 752公克）毒品，因已於乙○○所涉本院96
    年度訴字第1620號施用毒品案件中判決宣告沒收銷燬，業據
    調閱本院96年度訴字第1620號刑事案件卷宗核閱屬實，毋庸
    再予宣告沒收銷燬，併此敘明。
據上論斷，應依刑事訴訟法第299 條第1 項前段，毒品危害防制
條例第8 條第2 項，刑法第11條前段、第41條第1 項前段，中華
民國96年罪犯減刑條例第2 條第1 項第3 款、第3 條、第7 條、
第9條，判決如主文。
本案經檢察官李佳韻到庭執行職務。
中　　華　　民　　國　　96　　年　　10　　月　　5 　　日
                  刑事第八庭審判長法　官  李璧君
                                  法　官  曾仁勇
                                  法　官  曾鈴
以上正本證明與原本無異。
如不服本判決應於收受本判決後10日內向本院提出上訴書狀，並
應敘述具體理由，如未敘述上訴理由者，應於上訴期間屆滿後20
日內補提理由書狀於本院（均須按他造當事人之人數附繕本）「
切勿逕送上級法院」。
中　　華　　民　　國　　96　　年　　10　　月　　5 　　日
　　　　　　　　　　　　　　　　　書記官  曾秀鳳
附錄論罪科刑法條
毒品危害防制條例第8條第2項
